【裁判字號】    92,台上,2601
【裁判日期】    921204
【裁判案由】    所有權移轉登記
【裁判全文】
最高法院民事裁定                              九十二年度台上字第二六○一號
    上  訴  人  癸 ○ ○
    訴訟代理人  林 辰 彥律師
    複 代理 人  黃 淑 怡律師
                張 凱 輝律師
    被 上訴 人  巳 ○ ○
                寅 ○ ○
                卯 ○ ○
                辰 ○ ○
                子 ○ ○
                甲 ○ ○
                丙 ○ ○
                辛 ○ ○
                丁 ○ ○
                戊 ○ ○
                乙○○○
                壬○○○
                庚 ○ ○
                己 ○ ○
                丑 ○ ○
右當事人間請求所有權移轉登記事件，上訴人對於中華民國九十二年三月二十五日台
灣高等法院第二審判決（九十年度上字第三０三號），提起上訴，本院裁定如左：
    主  文
上訴駁回。
第三審訴訟費用由上訴人負擔。
    理  由
按對於第二審判決上訴，非以其違背法令為理由，不得為之。又提起上訴，上訴狀內
應記載上訴理由，表明原判決所違背之法令及其具體內容，暨依訴訟資料合於該違背
法令之具體事實。修正前民事訴訟法第四百六十七條、第四百七十條第二項定有明文
。而依同法第四百六十八條規定，判決不適用法規或適用不當者，為違背法令；依修
正前同法第四百六十九條規定，判決有該條所列各款情形之一者，為當然違背法令。
是當事人提起上訴，如依民事訴訟法第四百六十八條規定，以第二審判決有不適用法
規或適用法規不當為理由時，其上訴狀或理由書應表明該判決所違背之法令條項，或
有關判例、解釋之字號，或成文法以外之習慣或法理等及其具體內容，暨係依何訴訟
資料合於該違背法令之具體事實；如以修正前民事訴訟法第四百六十九條所列各款情
形為理由時，其上訴狀或理由書應表明該判決有合於各該條款規定情形之具體內容，
及係依何訴訟資料合於該違背法令之具體事實。上訴狀或理由書如未依上述方式表明
，或其所表明者顯與上開法條規定不合時，即難認為已合法表明上訴理由，其上訴自
非合法。本件上訴人對第二審判決提起上訴，雖以該判決違背法令為由，惟核其上訴
理由狀所載內容，係就原審取捨證據、認定事實之職權行使所論斷：上訴人所提出戶
籍登記簿謄本、土地登記簿謄本，究僅能證明黃主來死亡時間，及系爭土地上有建築
物，其納稅義務人為黃物化，而不能證明該建築有合法占有權源及有讓與土地情事。
又印章一只雖係日據時期大正年間之物，惟被上訴人否認該印章之真正，上訴人又未
能舉證該印章為黃主來之印章，亦難因之認定系爭土地已出售於黃物化。且台灣省土
地關係人繳驗憑證申報書、行政執行署執行通知，僅能證明系爭土地原為上訴人之先
祖黃改與黃至來（黃主來）等所共有，及其上建物有欠稅情事，不能證明黃主來有讓
與系爭土地應有部分之情事。此外，上訴人對系爭土地之讓售，均未能證明，其主張
被上訴人之被繼承人黃主來有將系爭土地應有部分讓與於其之祖父黃物化，從而請求
被上訴人將系爭土地辦理繼承登記及分割共有物後，將該部分所有權移轉登記於伊，
於法均屬無據，不應准許等情，指摘其為不當，並就原審已論斷者，泛言未論斷，而
非表明該判決所違背之法令及其具體內容，暨依訴訟資料合於該違背法令之具體事實
，難認其已合法表明上訴理由。依首揭說明，應認其上訴為不合法。
據上論結，本件上訴為不合法。依民事訴訟法第四百八十一條、第四百四十四條第一
項、第九十五條、第七十八條，裁定如主文。
中      華      民      國    九十二    年     十二     月      四      日
                              最高法院民事第五庭
                                  審判長法官  朱  錦  娟
                                        法官  顏  南  全
                                        法官  許  澍  林
                                        法官  葉  勝  利
                                        法官  劉  延  村
      右正本證明與原本無異
                                              書  記  官
中      華      民      國    九十二    年     十二     月     十七     日
                                                                        Ｔ


司法院資訊處製作；財團法人民間司法改革基金會備份。
